---
output:
  html_document:
    fig_width: 4.5  # Ancho deseado en pulgadas
    fig_height: 3  # Alto deseado en pulgadas
  pdf_document: default
---

```{r setup, include=FALSE}
knitr::opts_chunk$set(echo = TRUE)
library(ggplot2)
library(dplyr)
library(tidyr)
library(tidyverse)

```

# Informe Grupo 6 Hito 1 - "Steam Analysis"

### **Integrantes del Grupo:** Cristóbal Braga, Iván Salas, Sofia Medina, Manuel Ortiz e Isabel Marx

## Introducción

En un mundo donde la tecnología y la innovación están en constante evolución, la industria de los videojuegos emerge como uno de los sectores más dinámicos y prometedores. Según el informe Gaming & Esports Report 2023 de YouGov, un 31% de la población mundial se dedica activamente a jugar videojuegos en diversas plataformas, ya sea en PC, consolas o dispositivos móviles, durante una semana típica. Este dato por sí solo pone de manifiesto la popularidad y el alcance de esta forma de entretenimiento. Dentro de este panorama, Steam, la plataforma de distribución digital de videojuegos desarrollada por Valve Corporation, juega un papel fundamental. Lo que comenzó en septiembre de 2003 como un medio para que Valve proporcionara actualizaciones automáticas a sus propios juegos ha evolucionado a lo largo de los años hasta convertirse en una plataforma donde coexisten desde desarrolladores independientes hasta grandes corporaciones de software, lo que brinda a los jugadores una variedad sorprendente de opciones. Este fenómeno plantea una pregunta crucial: ¿qué hace que un juego sea exitoso en un mercado tan diverso y competitivo? El estudio del comportamiento de plataformas como Steam proporciona información sobre las tendencias y las estrategias que pueden llevar a un juego al éxito en este entorno digital en constante expansión.

## Análisis Exploratorio de Datos

Con respecto a la motivación mencionada anteriormente, se ha seleccionado el conjunto de datos "Steam Store Games" de la página web Kaggle. Este conjunto de datos contiene información recopilada en mayo de 2019 sobre videojuegos de la plataforma Steam y está compuesto por 6 archivos: steam.csv, steam_description_data.csv, steam_media_data.csv, steam_requirements_data.csv, steam_support_info.csv y steamspy_tag_data.csv. Para los propósitos iniciales del proyecto, se utilizará el archivo principal, steam.csv, aunque no se descarta la posibilidad de utilizar datos de otros archivos según los requisitos futuros del proyecto. A continuación, se presenta un resumen del análisis exploratorio inicial de los datos contenidos en steam.csv, que consta de 18 columnas diferentes.

```{r echo=FALSE}
steam <- read.csv("./steam.csv")
```

1.  "appid" (int), identificador (llave) de cada juego, los valores van desde 10 a 1.069.460, también se comprueba que efectivamente los id sean únicos, al comparar el largo de los valores únicos de la columna con el largo original.

    ```{r include=FALSE}
    cat("Resumen de la columna appid: ","\n") 
    summary(steam$appid) 
    cat("Número de id's en la columna appid: ") 
    length(steam$appid) 
    cat("Número de id's únicos en la columna appid: ") 
    length(unique(steam$appid))
    ```

2.  "name" (char), nombre de cada juego, en este atributo se puede notar que hay 41 names repetidos, siendo "Dark Matter" el nombre con más repeticiones (hay tres juegos de distintos estudios con el nombre "Dark Matter")

    ```{r include=FALSE}
    cat("Resumen de la columna name: ","\n")
    summary(steam$name)
    cat("Número de names en la columna name: ")
    length(steam$name)
    cat("Número de names únicos en la columna name: ")
    length(unique(steam$name))

    tabla_names <- table(steam$name)
    names_duplicados <- names(tabla_names[tabla_names > 1])
    cat("Nombres de juegos con nombres repetidos: ","\n")
    print(names_duplicados)

    name_max_rep <- names(tabla_names[which.max(tabla_names)])
    max_frec <- max(tabla_names)
    cat("El nombre con más repeticiones: ","\n")
    cat(name_max_rep,"con",max_frec,"repeticiones")
    ```

3.  "release_date" (char), fecha de lanzamiento de cada juego, en formato YYYY-MM-DD. Es importante notar que el 75% de las tuplas (del primer al último cuartil) están concentradas desde el 2016 al 2019, es decir los últimos tres años del dataset contienen la mayor información.

    ```{r include=FALSE}
    cat("Resumen de la columna release_date: ","\n")
    summary(steam$release_date)
    cat("Número de id's en la columna release_date: ")
    length(steam$release_date)
    cat("Número de dates únicas en la columna release_date: ")
    length(unique(steam$release_date))
    ```

4.  "english" (int), variable binaria que indica si un juego está en inglés o no, en síntesis un 98,11% de los juegos del dataset están en inglés y solo un 1,88% está en otro idioma.

    ```{r include=FALSE}
    cat("Resumen de la columna english: ","\n")
    summary(steam$english)
    cat("Número de 0s en la columna english: ")
    sum(steam$english == 0)
    cat("Número de 1s en la columna english: ")
    sum(steam$english == 1)
    ```

5.  "developer" (char), nombre(s) del desarrollador de cada juego. Hay 17.112 distintos, lo que sugiere una gran diversidad de desarrolladores. De estos, los 5 que más se repiten son: Choice of Games (94), KOEI TECMO GAMES CO., LTD. (72), Ripknot Systems (62), Laush Dmitriy Sergeevich (51) y Nikita "Ghost_RUS" (50).

    ```{r include=FALSE}
    cat("Resumen de la columna developer: ","\n")
    summary(steam$developer )
    cat("Número de desarrolladores en la columna developer : ")
    length(steam$developer)
    cat("Número de desarrolladores únicos en la columna developer : ")
    length(unique(steam$developer))


    tabla_devs <- table(steam$developer)
    devs_duplicados <- names(tabla_devs[tabla_devs > 1])

    # Ordenar la tabla de frecuencias de mayor a menor
    tabla_devs_ordenada <- sort(tabla_devs, decreasing = TRUE)


    top_5_devs <- names(head(tabla_devs_ordenada, 5))

    # Mostrar los top 5 nombres de desarrolladores con la mayor frecuencia
    cat("Top 5 desarrolladores con la mayor frecuencia:\n")
    for (i in 1:5) {
      cat(top_5_devs[i], "-", tabla_devs_ordenada[i], "veces\n")
    }
    ```

6.  "publisher" (char), como en la columna anterior, hay una gran cantidad de publishers distintos. Hay 14.354 publishers únicos y los que más se repiten son: Big Fish Games (212), Strategy First (136), Ubisoft (111), THQ Nordic (98), Square Enix (97).

    ```{r include=FALSE}
    cat("Resumen de la columna publisher : ","\n")
    summary(steam$publisher  )
    cat("Número de publicadores en la columna publisher  : ")
    length(steam$publisher )
    cat("Número de publicadores únicos en la columna publisher  : ")
    length(unique(steam$publisher ))


    tabla_pubs <- table(steam$publisher )
    pubs_duplicados <- names(tabla_pubs[tabla_pubs > 1])

    # Ordenar la tabla de frecuencias de mayor a menor
    tabla_pubs_ordenada <- sort(tabla_pubs, decreasing = TRUE)


    top_5_pubs <- names(head(tabla_pubs_ordenada, 5))

    # Mostrar los top 5 nombres de publicadores con la mayor frecuencia
    cat("Top 5 publishers de mayor frecuencia:\n")
    for (i in 1:5) {
      cat(top_5_pubs[i], "-", tabla_pubs_ordenada[i], "veces\n")
    }
    ```

7.  "platforms" (char), plataformas en la/s que corre cada juego. De los 7 distintos posibles valores de tuplas que hay en esta columna Windows está presente en 4 alternativas, lo que implica que de los 27.075 juegos distintos 27.070 funcionan con Windows, es decir el 99,98% de los juegos corren en Windows.

    ```{r include=FALSE}
    cat("Resumen de la columna platforms : ","\n")
    summary(steam$platforms)
    cat("Número de plataformas en la columna platforms : ")
    length(steam$platforms)
    cat("Número de plataformas únicas en la columna platforms : ")
    length(unique(steam$platforms))

    tabla_platforms <- table(steam$platforms)
    platforms_duplicadas <- names(tabla_platforms[tabla_platforms > 1])

    # Ordenar la tabla de frecuencias de mayor a menor
    tabla_platforms_ordenada <- sort(tabla_platforms, decreasing = TRUE)

    top_5_platforms <- names(head(tabla_platforms_ordenada, 5))

    # Mostrar las top 5 plataformas con la mayor frecuencia
    cat("Top 7 plataformas con la mayor frecuencia:\n")
    for (i in 1:7) {
      cat(top_5_platforms[i], "-", tabla_platforms_ordenada[i], "veces\n")
    }

    ```

8.  "required_age" (int), edad mínima para jugar cada juego. Hay 6 valores distintos (0,3,7,12,16 y 18). La mayoría (97,79%) de los juegos tienen como edad mínima 0.

    ```{r include=FALSE}
    cat("Resumen de la columna required_age : ","\n")
    summary(steam$required_age)
    cat("Número de valores en la columna required_age : ")
    length(steam$required_age)
    cat("Número de valores únicos en la columna required_age : ")
    length(unique(steam$required_age))

    tabla_required_age <- table(steam$required_age)
    required_age_duplicados <- names(tabla_required_age[tabla_required_age > 1])

    # Ordenar la tabla de frecuencias de mayor a menor
    tabla_required_age_ordenada <- sort(tabla_required_age, decreasing = TRUE)

    top_6_required_age <- names(head(tabla_required_age_ordenada, 6))

    # Mostrar los top 6 valores de 'required_age' con la mayor frecuencia
    cat("Top 6 valores de 'required_age' con la mayor frecuencia:\n")
    for (i in 1:6) {
      cat(top_6_required_age[i], "-", tabla_required_age_ordenada[i], "veces\n")
    }
    ```

9.  "categories" (char), categorías de cada juego, contiene 29 categorías distintas, siendo "Single-player" la más popular con 25.678 menciones.

    ```{r include=FALSE}
    # Dividir las categorías en elementos individuales
    categorias <- unlist(strsplit(steam$categories, ";"))

    cat("Resumen de la columna categories : ","\n")

    # Resumen de las categorías
    summary(categorias)

    cat("Número de categorías en la columna categories : ")
    length(categorias)

    cat("Número de categorías únicas en la columna categories : ")
    length(unique(categorias))

    tabla_categorias <- table(categorias)
    categorias_duplicadas <- names(tabla_categorias[tabla_categorias > 1])

    # Ordenar la tabla de frecuencias de mayor a menor
    tabla_categorias_ordenada <- sort(tabla_categorias, decreasing = TRUE)

    top_5_categorias <- names(head(tabla_categorias_ordenada, 29))

    # Mostrar las top 5 categorías con la mayor frecuencia
    cat("29 categorías del dataset con su frecuencia:\n")
    for (i in 1:29) {
      cat(top_5_categorias[i], "-", tabla_categorias_ordenada[i], "veces\n")
    }
    ```

10. "genres" (char), géneros de cada juego y hay 29 distintos. El más popular es "Indie" con 19.421 menciones, es decir el 71,73% de los juegos son mencionados como "Indie". Cada juego puede tener más de un género a la vez.

    ```{r include=FALSE}
    # Dividir los géneros en elementos individuales
    generos <- unlist(strsplit(steam$genres, ";"))

    cat("Resumen de la columna genres : ","\n")

    # Resumen de los géneros
    summary(generos)

    cat("Número de géneros en la columna genres : ")
    length(generos)

    cat("Número de géneros únicos en la columna genres : ")
    length(unique(generos))

    tabla_generos <- table(generos)
    generos_duplicados <- names(tabla_generos[tabla_generos > 1])

    # Ordenar la tabla de frecuencias de mayor a menor
    tabla_generos_ordenada <- sort(tabla_generos, decreasing = TRUE)

    top_5_generos <- names(head(tabla_generos_ordenada, 29))

    # Mostrar las top 5 géneros con la mayor frecuencia
    cat("Top 5 géneros con la mayor frecuencia:\n")
    for (i in 1:29) {
      cat(top_5_generos[i], "-", tabla_generos_ordenada[i], "veces\n")
    }

    ```

11. "steamspy_tags" (char), es similar a genres pero votada por la comunidad. Aquí hay más etiquetas que en la columna anterior (339 distintas), sin embargo "Indie" sigue siendo la mención más frecuente, esta vez en el 60% de los juegos. Las 5 más frecuentes además de Indie son Action, Casual, Adventure y Strategy.

    ```{r include=FALSE}
    # Dividir las etiquetas en elementos individuales
    etiquetas <- unlist(strsplit(steam$steamspy_tags, ";"))

    cat("Resumen de la columna steamspy_tags : ","\n")

    # Resumen de las etiquetas
    summary(etiquetas)

    cat("Número de etiquetas en la columna steamspy_tags : ")
    length(etiquetas)

    cat("Número de etiquetas únicas en la columna steamspy_tags : ")
    length(unique(etiquetas))

    tabla_etiquetas <- table(etiquetas)
    etiquetas_duplicadas <- names(tabla_etiquetas[tabla_etiquetas > 1])

    # Ordenar la tabla de frecuencias de mayor a menor
    tabla_etiquetas_ordenada <- sort(tabla_etiquetas, decreasing = TRUE)

    top_5_etiquetas <- names(head(tabla_etiquetas_ordenada, 5))

    # Mostrar las top 5 etiquetas con la mayor frecuencia
    cat("Top 5 etiquetas con la mayor frecuencia:\n")
    for (i in 1:5) {
      cat(top_5_etiquetas[i], "-", tabla_etiquetas_ordenada[i], "veces\n")
    }

    ```

12. "achievements" (int), cantidad de logros de cada juego. El máximo es 9.821, sin embargo la mediana es igual a 7, y el tercer cuartil igual a 23, es decir, la mayoría de los juegos tienen pocos o ningún logro (11.864 juegos con 0 logros).

    ```{r include=FALSE}
    cat("Resumen de la columna achievements : ","\n")
    summary(steam$achievements )
    cat("valores de achievements en la columna achievements : ")
    length(steam$achievements )
    cat("valores unicos de achievements en la columna achievements : ")
    length(unique(steam$achievements ))
    cat("Cantidad de juegos con cero achievements : ")
    sum(steam$achievements == 0)

    ```

13. "positive_ratings" (int), cantidad de calificaciones positivas de cada juego. En esta columna se puede notar que el 75% están entre 0 y 126 positive reviews, pero el máximo es 2.644.404, lo cual implica que juegos con un alto número de valoraciones son casos extremos. La media de calificaciones positivas es 1.000,559 y su desviación estándar 18.988,72 .

    ```{r include=FALSE}
    cat("Resumen de la columna positive_ratings : ","\n")
    summary(steam$positive_ratings)

    cat("Número de calificaciones positivas en la columna positive_ratings : ")
    total_positive_ratings <- sum(steam$positive_ratings)
    cat(total_positive_ratings, "\n")

    cat("Valor mínimo de calificaciones positivas en la columna positive_ratings : ")
    min_positive_ratings <- min(steam$positive_ratings)
    cat(min_positive_ratings, "\n")

    cat("Valor máximo de calificaciones positivas en la columna positive_ratings : ")
    max_positive_ratings <- max(steam$positive_ratings)
    cat(max_positive_ratings, "\n")

    cat("Media de calificaciones positivas en la columna positive_ratings : ")
    mean_positive_ratings <- mean(steam$positive_ratings)
    cat(mean_positive_ratings, "\n")

    cat("Desviación estándar de calificaciones positivas en la columna positive_ratings : ")
    std_positive_ratings <- sd(steam$positive_ratings)
    cat(std_positive_ratings, "\n")

    ```

14. "negative_ratings" (int), cantidad de calificaciones negativas de cada juego. Similar a la anterior, la mayoría de los juegos tienen pocas reviews, teniendo el 75% entre 0 y 42 negative reviews. El valor máximo de negative reviews que tiene un juego es 487,076. La media de calificaciones negativas es 211,0271 y su desviación estándar 4.284,939.

    ```{r include=FALSE}
    cat("Resumen de la columna negative_ratings : ","\n")
    summary(steam$negative_ratings)

    cat("Número de calificaciones negativas en la columna negative_ratings : ")
    total_negative_ratings <- sum(steam$negative_ratings)
    cat(total_negative_ratings, "\n")

    cat("Valor mínimo de calificaciones negativas en la columna negative_ratings : ")
    min_negative_ratings <- min(steam$negative_ratings)
    cat(min_negative_ratings, "\n")

    cat("Valor máximo de calificaciones negativas en la columna negative_ratings : ")
    max_negative_ratings <- max(steam$negative_ratings)
    cat(max_negative_ratings, "\n")

    cat("Media de calificaciones negativas en la columna negative_ratings : ")
    mean_negative_ratings <- mean(steam$negative_ratings)
    cat(mean_negative_ratings, "\n")

    cat("Desviación estándar de calificaciones negativas en la columna negative_ratings : ")
    std_negative_ratings <- sd(steam$negative_ratings)
    cat(std_negative_ratings, "\n")

    ```

15. "average_playtime" (int), cantidad de horas jugadas promedio de cada juego. Solo 6.170 juegos tienen valor distinto de 0, es decir, el 22,78%, y por ende el 77,21% de los juegos tienen tiempo promedio igual a 0.

    ```{r include=FALSE}
    cat("Resumen de la columna average_playtime : ","\n")
    summary(steam$average_playtime)

    cat("Valor mínimo de tiempo promedio de juego en la columna average_playtime : ")
    min_average_playtime <- min(steam$average_playtime)
    cat(min_average_playtime, "\n")

    cat("Valor máximo de tiempo promedio de juego en la columna average_playtime : ")
    max_average_playtime <- max(steam$average_playtime)
    cat(max_average_playtime, "\n")

    cat("Media de tiempo promedio de juego en la columna average_playtime : ")
    mean_average_playtime <- mean(steam$average_playtime)
    cat(mean_average_playtime, "\n")

    cat("Numero de juegos con valor positivo en la columna average_playtime : ")
    positive_average_playtime <- sum(steam$average_playtime > 0)
    cat(positive_average_playtime, "\n")

    cat("Desviación estándar de tiempo promedio de juego en la columna average_playtime : ")
    std_average_playtime <- sd(steam$average_playtime)
    cat(std_average_playtime, "\n")

    ```

16. "median_playtime" (int), tiempo medio de juego. En este caso solo hay 6.170 juegos con un tiempo distinto de 0.

    ```{r include=FALSE}
    cat("Resumen de la columna median_playtime : ","\n")
    summary(steam$median_playtime)

    cat("Valor mínimo de tiempo mediano de juego en la columna median_playtime : ")
    min_median_playtime <- min(steam$median_playtime)
    cat(min_median_playtime, "\n")

    cat("Valor máximo de tiempo mediano de juego en la columna median_playtime : ")
    max_median_playtime <- max(steam$median_playtime)
    cat(max_median_playtime, "\n")

    cat("Mediana de tiempo mediano de juego en la columna median_playtime : ")
    median_median_playtime <- median(steam$median_playtime)
    cat(median_median_playtime, "\n")

    cat("Número de juegos con valor positivo en la columna median_playtime : ")
    positive_median_playtime <- sum(steam$median_playtime > 0)
    cat(positive_median_playtime, "\n")

    cat("Desviación estándar de tiempo mediano de juego en la columna median_playtime : ")
    std_median_playtime <- sd(steam$median_playtime)
    cat(std_median_playtime, "\n")

    ```

17. "owners" (char), rangos de cantidad de personas que poseen cada juego. Para este análisis se tomó el punto medio del intervalo que se presenta en el dataset en la columna, de esa forma se tiene que el 75% tienen un número de owners entre 10.000 y 35.000.

    ```{r include=FALSE}
    # Dividir el rango en lower bound y upper bound y calcular el punto medio
    owners_range <- strsplit(steam$owners, "-")
    owners_midpoint <- sapply(owners_range, function(x) sum(as.numeric(x)) / 2)

    cat("Resumen de la columna owners : ","\n")

    # Resumen de los valores medios de propietarios
    summary(owners_midpoint)

    cat("Valor mínimo del número estimado de propietarios : ")
    min_owners <- min(owners_midpoint)
    cat(min_owners, "\n")

    cat("Valor máximo del número estimado de propietarios : ")
    max_owners <- max(owners_midpoint)
    cat(max_owners, "\n")

    cat("Media del número estimado de propietarios : ")
    mean_owners <- mean(owners_midpoint)
    cat(mean_owners, "\n")

    cat("Desviación estándar del número estimado de propietarios : ")
    std_owners <- sd(owners_midpoint)
    cat(std_owners, "\n")

    ```

18. "price" (double con 2 decimales), precio de cada juego en su salida. El 75% de los juegos tienen un valor entre 0 y 7.190 GBP, además hay 2.560 juegos gratis.

    ```{r include=FALSE}
    cat("Resumen de la columna price : ","\n")

    # Resumen de los valores de precios
    summary(steam$price)

    cat("Valor mínimo del precio en GBP : ")
    min_price <- min(steam$price)
    cat(min_price, "GBP\n")

    cat("Valor máximo del precio en GBP : ")
    max_price <- max(steam$price)
    cat(max_price, "GBP\n")

    cat("Media del precio en GBP : ")
    mean_price <- mean(steam$price)
    cat(mean_price, "GBP\n")

    cat("Desviación estándar del precio en GBP : ")
    std_price <- sd(steam$price)
    cat(std_price, "GBP\n")

    cat("Número de juegos gratis : ")
    num_0 <- sum(steam$price == 0)
    cat(num_0, "\n")
    ```

Habiendo resumido las columnas, se presenta a continuación cómo se correlacionan entre sí, las correlaciones más destacadas son positivas y se dan entre los siguientes atributos: positive_ratings/negative_ratings, average_playtime/median_playtime, owners_midpoint/positive_rankig y owners_midpoint/negative ratings.

```{r echo=FALSE}
columnas_numericas <- steam[sapply(steam, is.numeric)]
columnas_numericas$owners_midpoint <- owners_midpoint

library(ggcorrplot)
matriz_correlacion <- cor(columnas_numericas)
ggcorrplot(matriz_correlacion)
```

## Gráficos

A continuación se presenta la sección de gráficos del informe, en el cual se han graficado variables interesantes para los propositos del proyecto.

-   En la siguiente gráfica se observa que más de 17.500 juegos tienen 10.000 owners, pero cada vez más personas tienen menos juegos, siguiendo un decrecimiento exponencial.

```{r echo=FALSE}
owners_column<-data.frame(t(data.frame(strsplit(steam$owners,split = "-"))))
steam$owners_mid_bound = (as.numeric(owners_column$X1)+as.numeric(owners_column$X2))/2
owners_n = unique(steam$owners_mid_bound)[order(unique(steam$owners_mid_bound))]
agg_own <- steam %>% 
  group_by(owners_mid_bound) %>% 
  summarise(total_count=n(), .groups = 'drop') %>% 
  ungroup() %>% 
  arrange(desc(total_count))
ggplot(agg_own, aes(x=reorder(owners_mid_bound,total_count), y=total_count, fill=total_count)) + coord_flip() + geom_col() + ggtitle("Amount of games per number of owners") + scale_x_discrete(name = "Number of Owners") + scale_y_continuous(name = "Number of Games") + theme(legend.position = "none")
```

-   Se observa que los últimos años es cuando se lanzaron más juegos, siendo 2018 el año en que más se lanzaron, con más de 8.000.

```{r echo=FALSE}
steam$release_year = sapply(substr(steam$release_date,1,4), as.numeric)
agg_year <- steam %>% 
  group_by(release_year) %>% 
  summarise(total_count=n(), .groups = 'drop') %>% 
  ungroup() %>% 
  arrange(desc(total_count))

ggplot(agg_year, aes(x=reorder(release_year,total_count), y=total_count, fill=release_year)) + coord_flip() + geom_col() + theme(legend.position = "none") + labs(title = "Number of Game Releases per Year",y = "Number of Releases", x = "Year")
```

-   En la siguiente gráfica se puede apreciar las valoraciones positivas y negativas de un subset de juegos famosos.

```{r echo=FALSE}
steam$owners_mid_bound = (as.numeric(owners_column$X1)+as.numeric(owners_column$X2))/2
owners_n = unique(steam$owners_mid_bound)[order(unique(steam$owners_mid_bound))]
agg_own <- steam[steam$owners_mid_bound >= owners_n[10], ]
ratings = agg_own$positive_ratings+agg_own$negative_ratings
df1 <- data.frame(agg_own$name, agg_own$positive_ratings, agg_own$negative_ratings, ratings, agg_own$owners_mid_bound)
df2 <- tidyr::pivot_longer(df1, cols=c('agg_own.positive_ratings', 'agg_own.negative_ratings'), names_to='variable', 
values_to="value")
df3 <- filter(df2, variable == "agg_own.positive_ratings")
df3$variable = "Positive"
df4 <- filter(df2, variable == "agg_own.negative_ratings")
df4$variable = "Negative"
df2 = rbind(df3,df4)
df2 = df2[order(df2$ratings, decreasing = TRUE), ]
colnames(df2)[4] <- "Ratings"
ggplot(df2, aes(x=reorder(agg_own.name,agg_own.owners_mid_bound), y = value, fill = Ratings)) + geom_bar(stat='identity', position='dodge') + coord_flip() + geom_col() + labs(title = "Ratings per Steam Store Game",x = "Steam Store Games", y = "Number of Ratings")
```

-   Del subset de juegos escogidos se presenta el número de dueños de cada uno, en el eje x está el número de dueños y en el eje y el nombre de cada juego

```{r echo=FALSE}
steam$owners_mid_bound = (as.numeric(owners_column$X1)+as.numeric(owners_column$X2))/2
owners_n = unique(steam$owners_mid_bound)[order(unique(steam$owners_mid_bound))]
agg_own <- steam[steam$owners_mid_bound >= owners_n[10], ]
ggplot(agg_own, aes(x=reorder(name,owners_mid_bound), y=owners_mid_bound, fill=owners_mid_bound)) + coord_flip() + geom_col() + scale_x_discrete(name = "Steam Store Games") + scale_y_continuous(name = "Number of Owners", limits=c(0,150000000), breaks=c(0,owners_n[10],owners_n[11],owners_n[12],owners_n[13]), labels = c("7.5e+6","1.5e+7","3.5e+7","7.5e+7","1.5e+8")) + ggtitle("Number of Owners per Steam Store Game") + theme(legend.position = "none")
```

-   Del subset de juegos escogidos se presenta el precio en el eje X, y el nombre del juego en el eje y, mientras que el largo de la barra representa el precio de cada juego.

```{r echo=FALSE}
ggplot(agg_own, aes(x=reorder(name,owners_mid_bound), y=price, fill=price)) + coord_flip() + geom_col() + labs(title = "Steam Store Game Prices",x = "Steam Store Games", y = "Price(USD)") + theme(legend.position = "none")
```

-   En la siguiente gráfica se muestran las categorias de juegos más populares.

```{r echo=FALSE}
# Load the necessary libraries if not already loaded
# install.packages("ggplot2")  # Uncomment this line to install the ggplot2 package
library(ggplot2)

# Assuming you have a 'games' data frame loaded in the working directory

# Clean and preprocess the 'genres' column
steam$genres <- as.character(steam$genres)
steam$genres[is.na(steam$genres)] <- "Unknown"  # Replace missing values with "Unknown"

# Split the genres and create a new data frame
genres_list <- strsplit(steam$genres, ";")
genres_df <- data.frame(Genre = unlist(genres_list))

# Count the occurrences of each genre
genre_counts <- table(genres_df$Genre)
genre_counts_df <- as.data.frame(genre_counts)

# Rename the columns for clarity
colnames(genre_counts_df) <- c("Genre", "Count")

# Sort the data frame by Count in descending order
genre_counts_df <- genre_counts_df[order(-genre_counts_df$Count), ]

# Plot a histogram of the genres in decreasing order
ggplot(genre_counts_df, aes(x = reorder(Genre, -Count), y = Count, fill = Genre)) +
  geom_bar(stat = "identity") +
  theme_minimal() +
  labs(
    x = "Genres",
    y = "Count",
    title = "Genres of Released Games (Descending Order)"
  ) +
  theme(axis.text.x = element_text(angle = 90, vjust = 0.5, hjust = 1)) +
  theme(legend.position = "none")  # Remove the legend
```

## Preguntas y problemas

En base al análisis exploratorio de los datos hecho previamente se definen los siguientes problemas y preguntas a resolver utilizando este dataset:

\- ¿Qué es lo que hace que un juego sea bueno?

\- ¿Cuál es el atributo más importante que define a un juego bueno? ¿su positive/negative ratio, su ganancia, su número de jugadores o su tiempo de juego? (esto nos podría generar un problema con el fenómeno del "review bombing")

\- ¿Hay algún patrón que identifique a los mejores juegos?

\- ¿Hay algún género que sea más exitoso que otros, hay una trama en común en los juegos exitosos?

\- Hay algún/os atributo/s que permitan predecir si un juego será exitoso o no?

\- En base a las preguntas anteriores, ¿Se puede hacer un modelo que prediga si un juego con ciertas características será exitoso o no? ¿Con qué certeza se podría hacer esta predicción?

Para determinar qué hace que un juego sea bueno, se puede hacer un análisis de correlación entre las métricas de éxito de un juego, como el positive/negative ratio, ganancia, número de jugadores y tiempo de juego, y las calificaciones o reseñas de los usuarios. Un modelo de regresión podría ser útil para identificar el atributo más influyente en la calidad del juego.

Para identificar patrones en los mejores juegos, se pueden utilizar técnicas de clustering para agrupar juegos en categorías similares en función de atributos como género, trama, y otras características relevantes. Posteriormente, se podría realizar un análisis comparativo entre los clusters para identificar tendencias comunes en los juegos exitosos.

Se intentará hacer un modelo de machine learning para predecir si un juego será exitoso o no en función de sus características. Para esto, primero, se tendrá que definir "éxito" (por ejemplo, basado en reseñas, número de jugadores, o ganancias). Luego, podrían usar algoritmos de clasificación, junto con atributos como género, precio, desarrollador, entre otros, para entrenar el modelo. La certeza de la predicción dependerá de la calidad de los datos y la elección adecuada del algoritmo, y se puede evaluar mediante técnicas como la validación cruzada.

Contestar estas preguntas puede ser útil para desarrolladores que deseen ingresar al mercado de los juegos digitales, ya que les proporcionaría información valiosa sobre qué características son más relevantes para el éxito de un juego. Esto les permitiría tomar decisiones más informadas en el desarrollo y promoción de sus juegos, maximizando sus posibilidades de éxito en el mercado.
